【裁判字號】    97,易,1279
【裁判日期】    970821
【裁判案由】    竊盜
【裁判全文】
臺灣彰化地方法院刑事判決              97年度易字第1279號
公  訴  人  臺灣彰化地方法院檢察署檢察官
被      告  甲○○
                    （另案於臺灣彰化監獄彰化分監執行中）
上列被告因竊盜案件，經檢察官聲請以簡易判決處刑（97年度偵
字第4982號），本院員林簡易庭認不宜逕以簡易判決處刑（97年
度員簡字第421 號），移由本院改依通常程序審理，本院判決如
下：
    主  文
甲○○踰越牆垣竊盜，累犯，處有期徒刑柒月。又踰越牆垣竊盜
，累犯，處有期徒刑柒月。又踰越牆垣竊盜，累犯，處有期徒刑
柒月。應執行有期徒刑壹年。
    犯罪事實
一、甲○○前因施用第一級毒品案件，經本院以95年度訴字第16
    39號判決判處有期徒刑9 月確定，嗣經本院以96年度聲減字
    第686 號裁定減刑為有期徒刑4 月又15日，甫於民國96年7
    月16日縮刑期滿執行完畢出監。詎仍不知悔改，復基於意圖
    為自己不法所有之犯意，分別於97年1 月23日凌晨2 時許、
    同年月24日凌晨2 時許、同年月28日凌晨4 時許，騎乘車牌
    號碼TCG-625 號輕型機車（其外甥女張巧玉所有），至李柯
    秀銀、乙○○位於彰化縣花壇鄉三春村溪埔巷40號工廠之庭
    院，均以翻越圍牆之方式，進入李柯秀銀、乙○○上址工廠
    之庭院，並徒手竊取李柯秀銀、乙○○所有之廢汽車蓄電池
    ，每次各竊取6 顆電池，合計竊取18顆電池，得手後以每顆
    新臺幣（下同）1 百餘元之價格出售予不詳之流動資源回收
    商，所得款項均供己花用殆盡。嗣經李柯秀銀、乙○○調閱
    現場監視器，發現甲○○騎乘上開輕型機車至上址，而報警
    處理，始循線查悉上情。
二、案經彰化縣警察局員林分局報請臺灣彰化地方法院檢察署檢
    察官偵查後聲請以簡易判決處刑，本院員林簡易庭認不宜逕
    以簡易判決處刑，移由本院改依通常程序審理。
    理  由
一、本案全部卷證所涵括之供述證據及非供述證據，公訴人、被
    告均不爭執其證據能力，而依刑事訴訟法第159 條之5 規定
    「被告以外之人於審判外之陳述，雖不符前四條之規定，而
    經當事人於審判程序同意作為證據，法院審酌該言詞陳述或
    書面陳述作成時之情況，認為適當者，亦得為證據。當事人
    、代理人或辯護人於法院調查證據時，知有第一百五十九條
    第一項不得為證據之情形，而未於言詞辯論終結前聲明異議
    者，視為有前項之同意」，本院復衡以該等供述證據作成時
    之情況，應為適當，是後述所引用證據之證據能力均無疑義
    ，合先敘明。
二、上開犯罪事實，業據被告甲○○迭於警詢、偵查中及本院審
    理時坦承不諱，並據證人即被害人李柯秀銀、乙○○分別於
    97年3 月23日警詢時及97年6 月18日偵查中證述明確，復有
    現場照片1 張及車籍查詢基本資料1 紙在卷可稽，足徵被告
    之自白與事實相符，堪以採信。本件事證已臻明確，被告上
    開犯行均堪認定，應依法論科。
三、核被告甲○○所為，均係犯刑法第321 條第1 項第2 款之踰
    越牆垣竊盜罪。又被害人李柯秀銀、乙○○之現住地址並非
    上開被告行竊地點（參見上開被害人警偵訊筆錄），且依卷
    內資料亦難認定該行竊地點係有人居住之建築物，尚不構成
    刑法第321 條第1 項第1 款之規定，併此敘明。被告就上開
    3 次竊盜犯行，犯意個別，應予分論併罰。另被告前因施用
    第一級毒品案件，經本院以95年度訴字第1639號判決判處有
    期徒刑9 月確定，嗣經本院以96年度聲減字第686 號裁定減
    刑為有期徒刑4 月又15日，甫於96年7 月16日縮刑期滿執行
    完畢出監等情，有臺灣高等法院被告前案紀錄表、臺灣彰化
    地方法院檢察署刑案資料查註紀錄表各1 份在卷可憑，其於
    有期徒刑執行完畢後，5 年內故意再犯本件有期徒刑以上之
    罪，均為累犯，應各依刑法第47條第1 項之規定加重其刑。
四、末按刑法所謂自首係指犯人在犯罪未發覺之前，向該管公務
    員告知其犯罪，而受裁判而言，如案已發覺，則被告縱有投
    案陳述自己犯罪之事實，係屬自白，固可供為從輕量刑之參
    考，但不能依自首之規定，減輕其刑（最高法院26年上字第
    484 號、63年臺上字第1101號判例意旨參照）。查彰化縣警
    察局員林分局村上派出所於97年3 月23日晚間8 時30分許接
    獲被害人李柯秀銀報案；同日晚間9 時30分許接獲被害人乙
    ○○報案後，對渠等製作筆錄，且被害人二人報案時均已稱
    係被告甲○○竊取財物，並指認被告為竊盜嫌疑人，而被告
    係於被害人二人報案後之同日（23日）晚間10時38分許，始
    經警員通知其至派出所說明，並坦承上揭犯行，此業據被告
    於本院審理中供稱：「當時是警察有發現監視器拍到伊機車
    的車牌號碼TCG-625 號，然後通知伊前去說明」等語（詳本
    院97年8 月7 日審判筆錄），且有被害人李柯秀銀、乙○○
    於97年3 月23日警詢筆錄、被告於97年3 月23日警詢筆錄各
    1 份在卷可稽，足見本案核與自首要件不符，公訴意旨認被
    告符合自首，容有違誤，附此敘明。爰審酌被告素行不佳，
    有多項毒品、竊盜等前科，及其犯罪之動機、目的，並考量
    其本件所竊得財物價值非鉅、被害人表示不予追究，且其犯
    罪後坦承犯行、態度良好等一切情狀，分別量處如主文所示
    之刑，並定其應執行刑，以示懲儆。
據上論斷，應依刑事訴訟法第452 條、第299 條第1 項前段，刑
法第321 條第1 項第2 款、第47條第1 項、第51條第5 款，判決
如主文。
本案經檢察官黃淑媛到庭執行職務。
中    華    民    國    97    年    8     月    21    日
                  刑事第一庭          法  官  郭麗萍
以上正本證明與原本無異。
如不服本判決，應於判決送達後10日內，向本院提出上訴書狀，
上訴書狀應「敘述具體上訴理由」，並按他造當事人之人數附繕
本。「切勿逕送上級法院」。
告訴人或被害人對於判決如有不服具備理由請求檢察官上訴者，
其上訴期間之計算係以檢察官收受判決正本之日期為準。
中    華    民    國    97    年    8     月    26    日
                                      書記官  吳冠慧
附錄本案論罪科刑法條全文：
中華民國刑法第321條
（加重竊盜罪）
犯竊盜罪而有左列情形之一者，處六月以上、五年以下有期徒刑
：
一、於夜間侵入住宅或有人居住之建築物、船艦或隱匿其內而犯
    之者。
二、毀越門扇、牆垣或其他安全設備而犯之者。
三、攜帶兇器而犯之者。
四、結夥三人以上而犯之者。
五、乘火災、水災或其他災害之際而犯之者。
六、在車站或埠頭而犯之者。
前項之未遂犯罰之。


司法院資訊處製作；財團法人民間司法改革基金會備份。
